# 控股股东和少数股东未缴足实收资本时，合并财务报表的处理

提问人：lyablb 时间：2017-07-11 14:47:21
陈版，你好： 有个问题想向您请教，背景：a公司（注册资本 100 万）股东b（控股股东，持股51%）和c（少数股东），目前仅b公司缴足资本 20 万（账面实收资本），c公司股份为认缴，在该种情况下，b公司合并a公司的合并报表应该如何处理呢？是否可以这样理解，首先看少数股东是否有在未缴足资本之前，不得享有公司的权利的协议，所以在合并层面不显示少数股东，这种处理是否可行？还请指正，谢谢。

回答人：chenyiwei
A公司章程、股东之间的协议等对目前的实缴出资比例与认缴出资比例不一致期间的分红权、表决权等股东权利的行使问题有无约定？如有明确约定的，则按约定处理；没有约定或约定不明确的，参照公司法第三十五条规定以实缴出资比例为准，或者基于谨慎的做法，亏损按较高比例确认应分担份额，收益按较低比例确认可享有份额。

提问人：lyablb 时间：2017-08-10 18:20:30
老师，您好。再请问一下，如果少数股东在缴足实收资本时，公司以前年度的盈利或亏损，少数股东是否需要承担？谢谢

回答人：chenyiwei
少数股东进入日前的损益份额不需要体现为少数股东损益。